# 合并抵销成本法转权益法问题

提问人：司徒尚瑾 时间：2019-08-02 17:11:36
请教陈版，采用模拟权益法进行合并抵销时，确认子公司当年损益，是否需要考虑顺逆流未实现部分利润影响？有准则规定吗。

回答人：chenyiwei
这个问题从无明确规定，但一般建议此时的模拟权益法（如需要及习惯）尽可能简单，无需像对联营企业那样进行完整权益法调整，因为不管如何，到最后权益法核算结果还是会被抵销，做得过细反而徒增麻烦。